EDINSON MADRID

FULL STACK DEVELOPER



CONTACTO



Site

https://portfolio-emadrid.netlify.app



Email

edinsonmadrid@gmail.com



Github

https://github.com/edinsondevs



LinkdIn





EDUCACION







IDIOMA

Español







FrontEnd































Gestión











- Autodidacta
- Colaborador
- Escucha Activa
- Cooperación efectiva
- Logro de Objetivos
- Orientacion al Cliente

Orientacion a resultados

- Gestión
- Responsabilidad
- Trabajo en Equipo

SOBRE MI

FullStack Developer - Ingeniero de Sistemas con experiencia trabajando principalmente con ReactTS y Vue3 y otras tecnologías frontend y backend. Soy muy competente, responsable, autónomo, autodidacta, con gran motivación para cumplir objetivos en tiempo y forma. Eficaz, organizado y enfocado siempre en la mejora continua.

PROYECTOS

FullStack Web Developer SoyHenry

Ene 2022 - Sep 2022

Proyecto Final TuSpacio: Participación en un equipo de desarrollo ágil, para el desarrollo de un e-commerce.

Deploy de TuSpacio: https://tuspacio.vercel.app/

Proyecto Individual Pokemon: Realización de una app utilizando las tecnologías React, Redux, Sequelize, NodeJS, Javascript, PostgreSQL.

Repositorio: https://github.com/edinsondevs/Pokemon

Proyecto Individual Recetas: Realización de una app utilizando las tecnologías React, Redux, Sequelize, NodeJS, Javascript, PostgreSQL. Repositorio: https://github.com/edinsondevs/PI-Food-main



EXPERIENCIAS LABORALES

Software Engineer - NTT Data

2022 - Actual

Cliente: PAE

· Desarrollo de nueva plataforma Upstream, una arquitectura de software orientada a microservicios integrados con API Rest.

Tareas: Desarrollo distintos modulos, con integracion al backend usando microservicios. Realización de test unitarios, test integrales, test funcionales, CI/CD, uso de Jira para la gestión de tareas, Jenkins, Bitbucket, SonarQube

Tecnologías: React, Typescript, Redux toolkit, Material UI, Jest, Testing-Library, VitesJS. API-Rest

Desarrollador de Software -

2022 - 2024

CreativeSolutions (Remoto España)

• Desarrollo de software web y pwa para la gestión de entregas de mercadería a traves de la asignación de rutas y pedidos a ciclistas, gestión de usuarios, gestión de rutas, entregas, control de pagos.

Tecnologías: Vue3, Javascript, Pinia, Quasar Dev, Firebase.

Analista Funcional Sr

2021 - 2022

NTT Data

Cliente: YPF

- · Dailys con el equipo de desarrollo, propuestas, mejoras al prototipo, entre otros.
- · Creación, configuración y gestión de proyecto en Azure DevOps para el control de tareas del equipo.



MIS REFERENCIAS

Favian Rivarola	Isaias Medina	Fernando Gonzalez
NTT Data /	NTT Data /	NTT Data /
Solutions Project Leader	Software Engineer	Software Lead Engineer
+54 9 11 595-45244	+54 9 3816 15-2792	+54 9 261 251-7917